# 关于土地建设履约保证金的现金流量表处理

提问人：要疯了的奥迪特 时间：2017-09-05 15:54:54
求助大家 在购买土地的时候 和土地出让金一同支付了建设履约保证金 当土地建设竣工后 如建设方无违约行为 政府将返还保证金 那么 支付的保证金 放在其他经营活动支出 是否合适？

回答人：chenyiwei
如果预计该保证金的回收期限超过一年的，则形成非流动资产，建议作为支付／收到的其他与投资活动有关的现金。